# 保证金用途有变时现金流通常处理办法

提问人：要 疯 了的奥迪特 时间：2021-06-11 10:58:54
您好陈版主，咨询几个问题，查找资料未能找到明确答案。
1 、存入保证金时是贷款增信的用途，作为受限资金，支出放入其他筹资。还贷款本金时银行“直接”扣减保证金（对账单无解受限再还款的步骤），现金流这时通常如何处理呢？是直接减少受限资金，还是先收回其他筹资再做偿还债务支付的现金呢？
2 、存入的时候如果能确定以后直接扣款还贷，是不是就直接做偿还债务支付的现金？但这样做会使现金流量表很奇怪。如果放其他筹资，就又回到第一个问题。
3 、保证金如果被直接扣减，导致存入和扣减时用途不一致且无实际现金流产生时，我们是否有一个通常处理原则？比如直接扣减受限资金或修改支出现金流或虚拟出一个先收回再支出的做法，然后我们一以贯之即可？
4 、如果保证金存入后中途改变用途，且无实际现金流产生，我们如何处理？修改当时支出的现金流或虚拟出一个先收回再支出的做法吗？
感谢陈版主！

回答人：chenyiwei
1 、是直接减少受限资金，因此以受限资金直接偿还的部分，在偿还时无现金流量。
2 、支付其他与筹资活动有关的现金。
3 、直接扣减受限资金或修改支出现金流一般不建议采用虚拟出一个先收回再支出的做法。
4 、无需特殊处理。